【裁判字號】    98,易,1166
【裁判日期】    990511
【裁判案由】    詐欺
【裁判全文】
臺灣桃園地方法院刑事判決              98年度易字第1166號
公  訴  人  臺灣桃園地方法院檢察署檢察官
被      告  己○○原名謝鎰誠.
上列被告因詐欺案件，經檢察官提起公訴（98年度偵字第17178
號）及移送併辦（案號：臺灣桃園地方法院檢察署98年度偵字第
26801 號），本院判決如下：
    主  文
己○○幫助意圖為自己不法之所有，以詐術使人將本人之物交付
，處有期徒刑肆月，如易科罰金，以新臺幣貳仟元折算壹日。第
一商業銀行股份有限公司鶯歌分行帳號00000000000
號帳戶之存摺壹本暨金融卡壹張均沒收。
    事  實
一、己○○雖可預見提供自己帳戶予他人使用，可能因此供不法
    詐騙份子利用，因而幫助他人從事詐欺取財之犯罪，竟仍不
    違背其本意，而基於幫助詐欺取財之不確定故意，於民國98
    年5 月間某日（起訴書誤植為98年6 月間某日應予更正），
    將其所設於第一商業銀行鶯歌分行帳號00000000000 號帳戶
    存摺、金融卡交予之某真實姓名年籍不詳之人，復告知密碼
    用供該人使用，嗣取得系爭帳戶存摺與提款卡之該人與所屬
    詐騙集團成員旋即意圖自己不法所有，於98年5 月30日晚間
    10時前某時、於同年6 月2 日下午2 時56分前某時，在不詳
    地點，以電腦連結網路之方式，分別化名為KELOO965、
    WTO70227之網路賣家，刊登販賣二手數位相機之不實訊息在
    「露天拍賣」網站上，以此方式施用詐術。俟丙○○在臺中
    市○○區○○街住處內，見前揭不實訊息，均信以為真，陷
    於錯誤，分別以新臺幣（下同）800 元、1,200 元之金額下
    標訂購「二手CASIO 、EX-Z55數位相機」、「二手BENQ、
    E1020 數位相機」，分別於98年5 月30日晚間10時、同年6
    月2 日下午2 時56分，經詐騙集團成員告以得標云云，即依
    詐騙集團成員之指示，迭於98年5 月31日晚間8 時許、98年
    6 月2 日下午3 時49分許，將800 元、1,200 元之價金匯入
    己○○所設之前開帳戶內，旋即為詐騙集團成員提領一空。
    嗣丙○○未收到訂購貨品，驚覺受騙，始於同年6 月8 日報
    警處理循線查知上情。
二、案經臺北縣政府警察局三峽分局報告臺灣板橋地方法院檢察
    署呈請臺灣高等法院檢察署檢察長令轉臺灣桃園地方法院檢
    察署檢察官署偵查起訴並經丙○○訴由臺中市警察局第六分
    局報告臺灣臺中地方法院檢察署呈請臺灣高等法院檢察署檢
    察長令轉臺灣桃園地方法院檢察署檢察官移送併辦。
    理  由
一、證據能力：按被告以外之人於審判外之言詞或書面陳述，除
    法律有規定者外，不得作為證據。惟被告以外之人於審判外
    之陳述，經當事人於審判程序同意作為證據，法院審酌該言
    詞陳述或書面陳述作成時之情況，認為適當者，亦得為證據
    。當事人、代理人或辯護人於法院調查證據時，知有第159
    條第1 項不得為證據之情形，而未於言詞辯論終結前聲明異
    議者，視為有前項之同意，刑事訴訟法第159 條第1 項、第
    159 條之5 第1 項、第2 項分別定有明文。查卷附據以認定
    被告己○○犯罪事實有無之屬傳聞證據之證據能力，當事人
    於本院審判中同意作為證據，本院審酌各該證據查無有何違
    反法定程序取得之情形，亦無顯有不可信與不得作為證據等
    情，故認為適當，是均為有證據能力，合先敘明。
二、認定犯罪事實之證據與理由：訊據被告己○○矢口否認有何
    幫助詐欺取財犯行，辯稱系爭第一商業銀行鶯歌分行帳號
    00000000000 號帳戶雖為其申設，然該帳戶之存摺與金融卡
    係因於98年5 月25日，其國中同學「丁○○」向表示需帳戶
    以供薪資匯入，其遂出借系爭帳戶之存摺與金融卡予「丁○○」，供「丁○○」提領薪資用，其事後因車禍住院，翌日
    在其國中同學李宴宗住處，「丁○○」僅將其帳戶之金融卡
    歸還，嗣其欲請領健保給付須用系爭帳戶之存摺，其催討並
    與「丁○○」相約在「丁○○」位於臺北縣新莊市住處附近
    之7-11便利商店前，始行向「丁○○」取回該帳戶之存摺，
    「丁○○」借用該帳戶存摺與金融卡過程，其祖母甲○○有
    在場目擊；「丁○○」分兩次歸還該帳戶金融卡、存摺過程
    ，亦分別為其國中同學李宴宗與黃至偉、國中同學戊○○與
    洪啟原在場目擊云云。經查：
  (一)本件被害人丙○○在臺中市○○區○○街其住處內，以電腦
    連結網路之方式，見詐騙集團所分別化名為KELOO965、WTO7
    0227之網路賣家，刊登在露天拍賣網站上販賣二手數位相機
    之不實訊息，遂信以為真而陷於錯誤，且下標訂購，分別於
    98年5 月30日晚間10時、同年6 月2 日下午2 時56分經詐騙
    集團成員告以得標，並依詐騙集團成員之指示，分別於98年
    5 月31日晚間8 時許、98年6 月2 日下午3 時49分許，將
    800 元、1,200 元之價金匯入被告所設於第一商業銀行鶯歌
    分行帳號00000000000 號帳戶中，旋即為詐騙集團成員提領
    一空。嗣被害人丙○○因未收到訂購貨品，驚覺受騙，始於
    同年6 月8 日報警處理循線查知等情，業據證人即被害人丙○○於警詢時與檢察事務官詢問時證述詳確（臺灣板橋地方
    法院檢察署98年度偵字第18789 號卷第5 頁至第7 頁、臺灣
    臺中地方法院檢察署98年度核交字第1293號卷第5 頁參照）
    ，而系爭第一銀行帳戶為被告所申設乙情亦據被告坦認屬實
    ，復有露天拍賣網站網頁列印資料、被告所設系爭第一銀行
    帳戶之帳戶原始申請資料、歷史交易明細表等件在卷可稽（
    臺灣板橋地方法院檢察署98年度偵字第18789 號卷第8 頁至
    第15 頁 、第25頁；臺中市警察局第六分局刑案偵查卷宗參
    照），是被害人丙○○受詐騙後分別於前開時間匯款入被告
    所設系爭第一銀行帳戶，嗣該匯款為詐騙集團成員提領一空
    之事實，首堪認定。並足見被告所申設之系爭第一銀行帳戶
    為被告交予他人，並流落為詐騙集團成員使用乙情。
  (二)訊據被告固以前揭情詞置辯，稱其國中同學「丁○○」借用
    與歸還系爭帳戶存摺與提款卡之過程，為證人甲○○、李宴
    宗、黃至偉、戊○○及洪啟原所目擊。然查：
  1.證人甲○○於本院審理時證稱：我知道己○○存摺和金融卡
    有借給人，那天他朋友來我家，己○○跟我說，他朋友要借
    ，那時候天氣冷我還拿一件衣服給他朋友穿，我不知道他朋
    友名字等語（本院卷第29頁背面至第30頁參照），是依其所
    證，被告雖有將其帳戶之存摺與金融卡交付他人，然該受領
    人為誰，證人王淑慧純係得自被告片面告知為被告友人，亦
    不知該人真實姓名，是以，認被告雖有將系爭第一銀行帳戶
    存摺與金融卡交予他人，然無從以證人甲○○證詞證明被告
    所辯係借予「丁○○」乙事為實。
  2.經查，就被告稱「丁○○」歸還系爭第一銀行帳戶金融卡之
    時間，被告先於本院行準備程序時稱其因發生車禍於95年6
    月2 日住院，5 日出院，「丁○○」係於翌日持金融卡歸還
    （本院卷第10頁背面參照）；復於本院審理時稱其於95年6
    月5 日出院，「丁○○」係於出院當天即5 日持金融卡歸還
    （本院卷第32頁參照），以因車禍而至住院數日，因此所受
    之傷勢自非小可，更以被告因系爭第一銀行存摺與金融卡交
    付予人親涉幫助詐欺犯嫌，迭經檢警傳訊訴追，是此二事均
    屬人生大事，一般人尚且未必得遇其中之一，苟被告確同時
    得遇，信對於此二事記憶當極為清晰而難以磨滅，何以兩次
    庭期所稱「丁○○」歸還金融卡之日究為出院翌日或為出院
    當日為有誤差如上？次查，就「丁○○」歸還提款卡之在場
    者，除「丁○○」之外，被告稱有其本人、李宴宗、黃至偉
    三人（本院卷第32頁參照），然據證人李宴宗稱尚有戊○○
    （本院卷第89頁參照），戊○○亦自稱其亦有在場（本院卷
    第84頁背面參照），已見不一。再被告雖稱黃至偉於「丁○○」歸還金融卡之際亦有在場，然據證人黃至偉於本院審理
    時證稱：「（你知道被告98年間有把帳戶存摺及提款卡借人
    嗎？）知道…我有看到在利用他的那個人，我有看過」、「
    （你看到這個人時，他做了什麼事？）感覺行為舉止詭異，
    獐頭鼠目，不是正派的樣子，我跟利用被告的人我也不認識
    」、「（在什麼時間、地點看到那個人？）時間我忘了，地
    點在己○○他家附近」、「（你看到這個人的地點是否在乙○○家裡面？）不是」、「（你說地點在被告家裡附近哪裡
    ？）距離滿遠的」、「（你看到這個人時，你身旁有什麼人
    ？）只有我一個人」、「（當時被告與那個人之間是什麼事
    情，你並不清楚嗎？）大概知道」、「（你大概知道什麼？
    ）那個人利用被告帳戶去詐騙」等語（本院卷第35頁至第38
    頁參照），是依其所證，其目擊取走被告帳戶之存摺與金融
    卡者之地點，係在李宴宗住處外，除該人外，在場者僅被告
    與其二人，顯然對於被告所稱「丁○○」在李宴宗住處歸還
    金融卡予被告乙事毫無知悉，足見被告所辯「丁○○」歸還
    金融卡之際黃至偉在場之詞為虛。至證人黃至偉雖經本院提
    示被告之辯解，改稱：「（根據被告的說法，他說他出院當
    天你就到他家去看他，你就開車載他到乙○○家，到乙○○
    家之後不久，被告就聯絡你所謂的利用被告的那個人過來，
    聯絡時及那個人到的時候，你、乙○○及被告三人都在，且
    都在乙○○家，對於被告的說法有沒有印象？）好像有，我
    剛剛也說好像在住宅那邊有看過」等語（本院卷第37頁背面
    參照），一反原本斬釘截鐵稱見該人之際非在李宴宗住處，
    旋即改稱似有在李宴宗住處附近見到該人乙事，然據證人黃
    至偉於本院審理時繼而又稱：「（當時被告與那個人之間是
    什麼事情，你並不清楚嗎？）大概知道」、「（你大概知道
    什麼？）那個人利用被告帳戶去詐騙」、「（所以你的意思
    是在乙○○家碰到那個人時，你就知道是那個人利用被告帳
    戶去詐騙？）對」等語（本院卷第37頁背面至第38頁參照）
    ，而證稱渠等與該人會面之際，早已知悉該人係利用被告帳
    戶存摺與金融卡做詐騙之用，以及被告與證人黃至偉之詢答
    ：「（當時你就知道那個人是用我的帳戶去詐騙？）大概知
    道」，被告聽聞隨即反問：「我都不知道，你怎麼知道？」
    等語（本院卷第38頁背面），顯見證人黃至偉目擊該人之際
    是否知之該人係利用被告帳戶做詐騙之用，所證與被告所辯
    又生出入，益見證人黃至偉改稱似有該人於李宴宗住處歸還
    被告帳戶之金融卡乙事，無非係經本院提示被告所辯後，附
    和被告之詞，不可採信。另「丁○○」歸還金融卡之際，證
    人李宴宗、戊○○雖證稱戊○○當日亦有前往李宴宗住處云
    云，然就戊○○前往李宴宗住處前，有無事先去電聯絡，證
    人李宴宗稱：「（戊○○怎麼會去你家？）他住我家旁邊」
    、「（他隨時去你家串門子，無預警的？）是」等語（本院
    卷第89頁與該頁背面）；證人戊○○則係稱：「（還存摺那
    天為什麼乙○○、被告、黃至偉和你會湊在乙○○家？）他
    們出車禍，他們出院，我去看他們，當時上完班剛好有空，
    我就過去看他們傷勢如何」、「（你怎麼知道被告和乙○○
    出院？）我打電話問被告及乙○○出院了沒」、「（兩個都
    有問？）是」、「（你問的時候被告剛好在乙○○家嗎？）
    沒有，是剛好被告說他要去乙○○家，被告出院，說他要去
    乙○○家，我說我等一下下班順便過去看你們」、「（你有
    沒有打電話給乙○○說你要過去？）有」、「（你也是問乙○○他出院了沒嗎？）有，我兩個都有問」等語（本院卷第
    87頁與該頁背面），證人李宴宗與戊○○所證又見不合。且
    就「丁○○」抵達李宴宗住處後逗留時間，被告於本院審理
    時係稱：「（他待了多久才離開？）不到20分鐘」等語（本
    院卷第32頁背面參照），然據證人李宴宗於本院審理時證稱
    ：「（丁○○在你家待多久才離開？）將近1 個小時左右」
    等語（本院卷第90頁背面），依被告所稱「丁○○」歸還金
    融卡後未幾即行離開李宴宗住處，依證人李宴宗所證「丁○○」歸還金融卡後尚在其住處盤桓些許近1 小時始行離去，
    逗留時間長短亦見不同。且就「丁○○」於李宴宗住處所歸
    還予被告之帳戶有關物品，被告與證人李宴宗係稱「丁○○
    」當日乃歸還金融卡（本院卷第90頁背面）；證人戊○○則
    係證稱「丁○○」當日係歸還存摺（本院卷第84頁背面），
    證人戊○○於偵查中更係證稱存摺與卡片「丁○○」係同時
    歸還（臺灣桃園地方法院檢察署98年度偵字第17178 號卷第
    10頁參照），更見被告所辯與證人證詞之間彼此矛盾。末以
    被告於本院行準備程序時與審理時稱：「（丁○○做什麼行
    業？）我只記得他有做過便利商店，後來我就不知道了，我
    借給他是今年的事情」、「（既然丁○○說他工作上轉帳需
    要帳戶，他到底在哪個公司上班？）他沒有講」、「（你也
    沒有問？）那時候我沒有問」等語（本院卷第10頁、第92頁
    背面至第93頁參照），然據證人李宴宗於本院審理時係證稱
    ：「（被告說他的帳戶被丁○○拿去賣掉什麼的，你知道為
    什麼被告帳戶的存摺和提款卡會落到丁○○手中嗎？）…我
    問被告，被告說丁○○做加油站需要戶頭領薪水，但是丁○○沒有那家銀行的戶頭，所以就跟被告借，被告就借他」等
    語（本院第88頁背面參照），則被告既不知且未詢問並「丁○○」亦未告知被告其所從事職業，證人李宴宗又如何能得
    自被告告知「丁○○」職業係從事加油站之工作？凡此種種
    ，均見被告所辯「丁○○」向其借用系爭第一銀行帳戶後歸
    還金融卡之事，並非事實。
  3.再查，就「丁○○」歸還系爭第一銀行帳戶存摺乙事，被告
    雖辯稱以戊○○與洪啟原均有在場目擊，然據證人戊○○於
    本院審理時則係稱在場者為其與李宴宗、黃至偉及被告四人
    且洪啟原並無在場，已如前述，是就在場目擊者已有不合，
    另就歸還地點，被告所稱係於「丁○○」位於臺北縣新莊市
    附近之7-11便利商店，又與證人戊○○所證係於李宴宗住處
    為有極大出入；至就歸還時間，被告於本院審理時所稱係於
    下午3 時許，亦與被告於警詢時自稱為下午5 時許（臺灣板
    橋地方法院檢察署98年度偵字第18789 號卷第4 頁參照），
    前於警詢時稱下午5 時已屬黃昏，復於本院審理時稱為下午
    3 時尚屬午休過後未久乃前後矛盾。凡此種種，亦見被告所
    辯「丁○○」向其借用系爭第一銀行帳戶後歸還存摺乙事，
    決非實在。
  4.是綜合被告與其聲請調查之證人李宴宗、黃至偉及戊○○所
    證前情彼此間有極大差距，對於「丁○○」歸還系爭第一銀
    行帳戶存摺與金融卡各有不同故事版本前情，足資證明被告
    所辯「丁○○」分兩次歸還系爭帳戶金融卡與存摺乙事，並
    非實在。則「丁○○」既無歸還帳戶金融卡與存摺乙事，足
    見被告所辯其所設第一銀行帳戶係交予其國中同學「丁○○
    」使用云云，無非係被告見其幫助詐欺犯行事跡敗露，意欲
    彌縫飾卸而杜撰之詞，不可採信。是以，被告確係有將帳戶
    之存摺與金融卡交付予他人使用，然非借予「丁○○」無誤
    ，又被告苟非將之交付予與其非親非故、不具信賴關係之某
    真實姓名年籍不詳之人，被告將此人之真實年籍與其彼此關
    係及借用帳戶與金融卡原由，如同其迭於偵查與本院審判中
    所辯係將帳戶借予國中同學「丁○○」使用之情事，據實以
    告即可，何須不透漏該人之真實年籍與彼此關係，意欲彌縫
    飾卸而杜撰將該帳戶之存摺與金融卡借予「丁○○」並自兩
    次「丁○○」受領之事實？足見自被告受領存摺與金融卡之
    某真實姓名年籍不詳之人者，係與被告非親非故、不具備信
    賴關係之人，被告將之交付予此等不具信賴關係之真實姓名
    年籍不詳之人，尚且親告密碼，藉此方式提供其所申設系爭
    第一銀行帳戶予該人使用無誤。
  5.按金融存款帳戶，事關存戶個人財產權益之保障，與存戶之
    印鑑章、金融卡及密碼結合，其專屬性、私密性更形提高，
    除非本人或與本人具密切之關係者，難認有何理由可自由流
    通使用，一般人亦均有應妥為保管帳戶印鑑章、金融卡及密
    碼，以防止被他人冒用之認識，縱有特殊情況偶有將上開物
    品交付他人之需，亦必深入瞭解其用途後再行提供以使用，
    恆係吾人日常生活經驗與事理；且金融帳戶為個人理財之工
    具，申請開設金融帳戶並無任何特殊之限制，一般民眾皆可
    以存入最低開戶金額之方式申請開戶，一個人可以在不同之
    金融機構申請多數之存款帳戶使用，並無何困難，此乃眾所
    週知之事實。且依一般人之社會生活經驗，若見有非親非故
    之人不以自己名義申請開戶，反而以出價收購或承租、借用
    之方式向他人蒐集金融機構帳戶供己使用，衡情當能預見蒐
    集金融帳戶者，係將所蒐集之帳戶用於從事財產犯罪。況觀
    諸現今社會上，詐騙者以蒐集之人頭帳戶，作為詐欺之轉帳
    帳戶，業經報章媒體時有批露，因此交付帳戶予非親非故之
    人，受讓人將持以從事財產犯罪，已屬一般智識經驗之人所
    能知悉或預見。被告對於向其蒐集本件帳戶存摺、金融卡及
    密碼之人，將持以作為詐欺取財犯罪之不法使用，顯然得以
    預見，其無正當理由，竟輕率將本件帳戶之存摺、金融卡及
    密碼提供予身分上不具密切關係之人，對於該持用其帳戶資
    料之人果真用以作為詐欺取財之轉帳工具，顯然亦不違背被
    告之本意。參諸被告於偵查中與本院審判時亦知曉以其基於
    同學情誼，將其帳戶借由其國中同學「丁○○」置辯，顯見
    被告對於其所申設帳戶之存摺與金融卡交予不具備信賴關係
    之人使用，當有為人持之以作為詐欺取財工具之風險乙事，
    為有預見。本件雖查無積極證據證明被告與該蒐集其帳戶之
    人有何共同實施詐欺犯行之手段施用或犯意聯絡，然被告對
    於金融帳戶交付他人使用，可能遭持以從事詐欺取財犯罪之
    用，有所預見，且果真被利用作為詐欺取財之轉帳帳戶，又
    不違背被告之本意，足認被告有以提供帳戶予他人，幫助他
    人犯詐欺取財罪之不確定故意，被告自應負幫助他人為詐欺
    取財之刑責甚明。另被告雖取回前揭帳戶之存摺與金融卡，
    並於98年9 月9 日偵查庭訊問時呈檢察官核閱無誤，然此不
    過僅能證明被告業已終止帳戶金融卡與存摺之使用約定，尚
    不能以之為被告將之借予「丁○○」或其他具有信賴關係之
    人使用該帳戶存摺與金融卡之認定，自難以此認為有利於被
    告之情。至被告雖聲請傳喚丁○○、洪啟原為證，然丁○○
    迭經本院兩次合法傳喚仍未到庭，認已不能調查，另依被告
    所辯，證人戊○○、李宴宗及黃志偉分別係在場目擊丁○○
    借用與歸還帳戶存摺與提款卡者，並經本院傳喚到庭證述如
    上，是認證人丁○○、洪啟原等項證據方法之待證事實已臻
    明瞭，自無再行重複傳訊調查之必要，附此敘明。
  6.綜上所述，本件事證明確，被告幫助詐欺取財犯行堪以認定
    ，所辯殊屬諉責虛詞，不值一採，益見被告主動交付系爭第
    一銀行帳戶之存摺、金融卡予不具信賴關係之他人，復告知
    密碼，為有以此方式供此等嗣持有者人利用之不確定故意無
    誤。被告所為幫助詐欺取財犯行，堪以認定，應依法論科。
三、論罪科刑之法律依據：核被告己○○所為，係犯刑法第339
    條第1 項、第30條之幫助詐欺取財罪。被告交付帳戶幫助他
    人實行犯罪，為幫助犯，爰依刑法第30條第2 項之規定，減
    輕其刑。移送併辦意旨所載被告犯行核與起訴書所載犯罪事
    實係屬同一，自為起訴之效力所及，當應併予審理判決。再
    被告係以提供一帳戶之存摺與金融卡等物之一個幫助行為衍
    生同一被害人兩次受詐之結果，核屬一行為觸犯數罪名之想
    像競合犯，應依刑法第55條規定從一重處斷。爰審酌被告雖
    無前科，與被害人丙○○因其犯行所受實際損害亦非巨額，
    然被告率將帳戶存摺及金融卡交付他人充為犯罪收贓之用，
    不僅助長詐欺等財產犯罪於社會上充斥橫行，且因有「人頭
    戶」包藏掩飾致而查緝困難之故，主犯成員遂有恃無恐，行
    徑乃更加囂張、狂放，直視法律為無物、若敝屣馴致我國漸
    成各種財產犯罪者之樂園，如入無人之境，是見被告犯行所
    生之危極鉅，乃被告犯後猶飾詞否認，迭於偵查中與本院審
    理所辯更與證人所證彼此間俱有極大出入，實有勾串證人圖
    卸之嫌，且於本院行準備與言詞辯論程序時稱：「（對於檢
    察官起訴書所載之犯罪事實有何意見？）…我也不要賠被害
    人錢，因為不是我騙的」、「（有何最後陳述？）要判就快
    點，不要拖時間」等語（本院卷第10頁背面、第94頁），對
    於將系爭第一銀行帳戶交予詐騙集團成員使用以之幫助詐欺
    犯行未見絲毫悔意，對被害人所受損害亦無些許同情彌補之
    意，犯後態度實為惡劣，再者，自由刑除剝奪受刑人之人身
    自由外，尤因自由受束之故，附帶使之喪失日常原可獲取收
    入之效，是以倘准易科罰金，折算標準自須考量依其職業、
    身分所應有之資力予以酌定，方能使加諸其財產之不利益所
    生之懲罰效果得等同於執行時兼具自由、財產雙損性質之自
    由刑，是衡被告所任職業為「工」，業據其於警詢時供述甚
    明，並衡其犯行之動機、目的、手段及其智識程度等一切情
    狀，量處如主文所示之刑，並諭知易科罰金之折算標準，以
    昭炯戒。至系爭被告所設之第一商業銀行鶯歌分行帳號
    00000000000 號帳戶存摺與金融卡，為被告所有之物復經他
    人歸還予被告，業據被告供明在卷，又為供犯罪所用之物，
    依刑法第38條第1 項第2 款之規定，予以沒收。
據上論斷，應依刑事訴訟法第299 條第1 項前段，刑法第339 條
第1 項、第30條第1 項、第2 項、第55條、第38條第1 項第2 款
，刑法施行法第1 條第1 項前段、第2 項，判決如主文。
本案經檢察官簡方毅到庭執行職務。
中    華    民    國    99    年    5     月    11    日
                  刑事第十一庭  審判長法  官  蔡榮澤
                                      法  官  林蕙芳
                                      法  官  吳宗航
以上正本證明與原本無異。
如不服本判決應於收受本判決後10日內向本院提出上訴書狀，並
應敘述具體理由，如未敘述上訴理由者，應於上訴期間屆滿後20
日內補提理由書狀於本院（均須按他造當事人之人數附繕本）「
切勿逕送上級法院」。
                                      書記官  鄭乃甄
中    華    民    國    99    年    5     月    12    日
附錄本案論罪科刑依據之法條：
中華民國刑法第339條
意圖為自己或第三人不法之所有，以詐術使人將本人或第三人之
物交付者，處5 年以下有期徒刑、拘役或科或併科1 千元以下罰
金。
以前項方法得財產上不法之利益或使第三人得之者，亦同。
前二項之未遂犯罰之。

司法院資訊處製作；財團法人民間司法改革基金會備份。
